【裁判字號】    97,交抗,833
【裁判日期】    971223
【裁判案由】    聲明異議
【裁判全文】
臺灣高等法院高雄分院刑事裁定         97年度交抗字第833號
抗  告  人  交通部公路總局高雄區監理所
代  表  人  陳聰賢
受處 分 人  甲○○
上列抗告人因違反道路交通管理處罰條例事件聲明異議案件，不
服臺灣高雄地方法院中華民國97年11月10日裁定（97年度交聲字
第2478號），提起抗告，本院裁定如下：
    主  文
抗告駁回。
    理  由
一、抗告意旨略以：受處分人甲○○雖騎乘普通重型機車違規，
    但受處分人甲○○僅領有普通小型車駕駛執照，而違規時係
    以其領有之普通小型車駕駛執照駕駛，自應以其領有之普通
    小型車駕駛執照為吊扣處分。又吊扣駕駛執照之目的並非僅
    為處罰行為人，尚有以暫時禁止行為人於道路上駕駛，以免
    危及一般用路者，倘因受處分人甲○○無考領普通重型機車
    駕照而得以免於吊扣處分，無異容許此不安全駕駛人可反覆
    經常酒後駕駛，顯非立法目的。是原審裁定撤銷關於吊扣駕
    駛執照部分之裁決，諭知受處分人不罰，尚有未當。
二、按道路交通安全規則第114 條規定：「汽車駕駛人有下列情
    形之一者，不得駕車：……二、飲用酒類或其他類似物後其
    吐氣所含酒精濃度超過每公升○‧二五毫克或血液中酒精濃
    度超過百分之○‧○五以上。……」，又道路交通管理處罰
    條例第35條第1 項第1 款規定：「汽車駕駛人，駕駛汽車經
    測試檢定有下列情形之一者，處新臺幣一萬五千元以上六萬
    元以下罰鍰，並當場移置保管該汽車及吊扣其駕駛執照一年
    ；因而肇事致人受傷者，並吊扣其駕駛執照二年；致人重傷
    或死亡者，吊銷其駕駛執照，並不得再考領：一、酒精濃度
    超過規定標準。……」。經查，受處分人甲○○於97年10月
    7 日下午11時5 分許，騎乘普通重型機車行經高雄縣大寮鄉
    ○○路與仁愛路口時，為警攔檢而查知其飲酒後呼氣酒精濃
    度達每公升0.29毫克，嗣由抗告人機關裁處罰鍰1 萬5 千元
    、吊扣駕照12個月及施以道安講習之事實，有高雄縣政府警
    察局舉發違反道路交通管理事件通知單、交通部公路總局高
    雄區○○○○○道路交通管理事件裁決書附卷可稽，自堪以
    認定。次查，95年3 月1 日修正施行前之道路交通管理處罰
    條例第68條原規定：「汽車駕駛人，因違反本條例及道路交
    通安全規則之規定，受吊扣或吊銷駕駛執照處分時，吊扣或
    吊銷其持有各級車類之駕駛執照」，修正後道路交通管理處
    罰條例第68條規定：「汽車駕駛人，因違反本條例及道路交
    通安全規則之規定，受吊銷駕駛執照處分時，吊銷其持有各
    級車類之駕駛執照」，而觀其修正理由，係以修正前條文將
    違法或違規駕駛人所持有各級車類之駕駛執照一併吊扣，失
    之過酷，影響人民工作及生活過鉅（詳卷附立法院公報第94
    卷第70期第13 6頁、第138 頁之院會紀錄），因而將吊扣持
    有各級車類之駕駛執照刪除，顯見在吊扣駕駛執照時，僅能
    吊扣違規當時所駕駛車輛之駕駛執照，已不能再吊扣其他各
    級車類之駕駛執照。準此，受處分人甲○○酒後違規駕駛重
    型機車，僅能吊扣重型機車駕駛執照，而受處分人甲○○既
    無重型機車駕照，原處分機關裁處吊扣駕駛執照，即有不合
    。從而，原審以受處分人甲○○異議有理由，撤銷原處分機
    關吊扣受處分人甲○○駕駛執照部分裁決，即屬正當。抗告
    機關之抗告，為無理由，應予駁回。
三、據上論結，應依道路交通案件處理辦法第26條、刑事訴訟法
    第412 條，裁定如主文。
中    華    民    國    97    年    12    月    23    日
                  刑事第八庭    審判長法  官   洪兆隆
                                      法  官   陳志銘
                                      法  官   郭玫利
以上正本證明與原本無異。
不得再抗告。
中    華    民    國    97    年    12    月    23    日
                                      書記官   楊茱宜


司法院資訊處製作；財團法人民間司法改革基金會備份。
